臺灣橋頭地方法院民事判決
111年度橋小字第854號
原      告  仲信資融股份有限公司

法定代理人  陳瑞興  
訴訟代理人  林筠容  
被      告  尤菀玫  

上列當事人間請求給付分期買賣價金事件，本院於民國111年8月
19日言詞辯論終結，判決如下：
    主  文
被告應給付原告新臺幣肆萬壹仟玖佰參拾陸元，及如附表一所示
之利息。
被告應給付原告新臺幣貳萬伍仟捌佰參拾肆元，及如附表二所示
之利息。
被告應給付原告新臺幣貳萬伍仟捌佰參拾肆元，及如附表三所示
之利息。
被告應給付原告新臺幣陸仟貳佰玖拾陸元，及如附表四所示之利
息。
原告其餘之訴駁回。
訴訟費用新臺幣壹仟元由被告負擔。
本判決關於原告勝訴部分得假執行。但被告如分別以新臺幣肆萬
壹仟玖佰參拾陸元、貳萬伍仟捌佰參拾肆元、貳萬伍仟捌佰參拾
肆元、陸仟貳佰玖拾陸元為原告預供擔保，免為假執行。 
    事實及理由
一、被告經合法通知，未於言詞辯論期日到場，核無民事訴訟法
    第386 條各款所列情形，爰依原告之聲請，由其一造辯論而
    為判決。
二、原告主張：
(一)被告前於民國110年11月10日向訴外人富邦媒體科技股份有
    限公司(下稱富邦公司)訂購iPhone 13 Pro Max行動電話，
    分期總價新臺幣( 下同) 41,936元，並簽立分期付款申請暨
    合約書，同意富邦公司將上開買賣價金債權讓與原告，被告
    應自110年12月25日起至113年5月25日止，共分30期，以每
    月為1期，每期應繳納1,398元(首期為1,394元)，若未按期
    繳納，即視為全部到期，並應支付按年利率16% 計算之利息
    (下稱甲分期買賣)。
(二)另於同日向富邦公司訂購iPhone 13 mini，分期總價25,834
    元，簽立分期付款申請暨合約書，同意富邦公司將上開買賣
    價金債權讓與原告，被告應自110年12月25日起至113年5月2
    5日止，共分30期，以每月為1期，每期應繳納861元(首期為
    865元)，若未按期繳納，亦視為全部到期，且應按年利率16
    %計付利息(下稱乙分期買賣)。
(三)又於同日向富邦公司訂購iPhone 13 mini，分期總價25,834
    元，簽立分期付款申請暨合約書，同意富邦公司將上開買賣
    價金債權讓與原告，被告應自110年12月25日起至113年5月2
    5日止，共分30期，以每月為1期，每期應繳納861元(首期為
    865元)，若未按期繳納，亦視為全部到期，且應按年利率16
    %計付利息(下稱丙分期買賣)。　　
(四)再於同日向富邦公司訂購AirPods Pro與充電盒組合，分期
    總價7,081元，簽立分期付款申請暨合約書，同意富邦公司
    將上開買賣價金債權讓與原告，被告應自110年12月25日起
    至111年8月25日止，共分9期，以每月為1期，每期應繳納78
    7元(首期為785元)，若未按期繳納，亦視為全部到期，且應
    按年利率16%計付利息(下稱丁分期買賣)。　　
(五)詎被告未如期繳款，迄今尚積欠本金各41,936元、25,834元
    、25,834元、6,296元及相關利息未清償，屢經原告催繳，
    均不獲置理。為此依分期付款買賣契約、債權讓與之法律關
    係提起本件訴訟。聲明：被告應給付原告99,900元，及其中
    41,936元、25,834元、25,834元自110 年12月25日起，其中
    6,296元自111年1月25日起，均至清償日止，按週年利率16%
    計算之利息。
三、被告經合法通知，未於言詞辯論期日到場，亦未提出書狀作
    何聲明或陳述。
四、得心證之理由：
（一）原告主張之上開事實，業據其提出分期付款申請暨合約書
      、繳款明細等件為證(見本院卷第13頁至第27頁、第37頁
      至第43頁)，本院依上開調查證據之結果，認原告之主張
      為真實。
（二）本件分期付款申請暨合約書約定事項第10點固均約定：如
      申請人有延遲付款……等情事時，所有未到期分期價款視為
      提前全部到期，受讓人得不經催告，逕行要求申請人立即
      清償全部債務等語。惟按分期付價之買賣，如約定買受人
      有遲延時，出賣人得即請求支付全部價金者，除買受人遲
      付之價額已達全部價金5分之1外，出賣人仍不得請求支付
      全部價金，民法第389條定有明文。是民法第389條既有保
      障分期付價買賣之買受人權益之目的，則前揭約定事項第
      8點顯已牴觸民法第389條之強制規定，自仍需於被告遲付
      之價額已達全部價金5分之1，始得請求被告支付全部價金
      。就甲分期買賣言，被告自110年12月25日起至111年6月2
      5日止，遲付之金額共9,782元(計算式：1,398元×6期+首
      期1,394元＝9,782元)，已達總價款5分之1(計算式：41,93
      6元×1/5＝8,387元，小數點後四捨五入)；就乙、丙分期買
      賣言，被告自110年12月25日起至111年5月25日止，遲付
      金額各共5,170元(計算式：861元×5期+首期865元＝5,170
      元)，均達總價款5分之1(計算式：25,834元×1/5＝5,167元
      ，小數點後四捨五入）；就丁分期買賣言，被告自111年1
      月25日起至111年2月25日止，遲付之金額共1,574元(計算
      式：787元×2期＝1,574元)，亦達總價款5分之1(計算式：7
      ,081元×1/5＝1,416元，小數點後四捨五入)。故原告依分
      期付款買賣契約及債權讓與之法律關係，請求被告給付各
      積欠之全部買賣價款41,936、25,834元、25,834元、6,29
      6元，即屬有據。又依上開約定事項第10點後段約定：申
      請人應另支付自遲延繳款日或違約日起至清償日止，依年
      利率16%約定利率計收遲延利息等語。是就甲分期買賣部
      分，被告於111年6月25日前，就乙、丙分期買賣部分，於
      111年5月25日前，就丁分期買賣部分，於111年2月25日前
      所積欠之款項並未達總價款1/5，則原告就甲分期買賣部
      分，自110年12月25日起至111年6月24日間，就乙、丙分
      期買賣部分，自110年12月25日起至111年5月24日間，就
      丁分期買賣部分，自111年1月25日起至111年2月24日間，
      均原僅得依各期到期日請求被告支付各該期之應繳分期價
      款，於遲延時，自僅能請求於支付期限屆滿時起，依各期
      應付未付分期款項計算之遲延利息。故原告依上開約定事
      項第10點後段約定，請求被告給付各如附表一至四所示之
      利息，洵屬有據。
五、綜上所述，原告依分期付款買賣契約、債權讓與之法律關係
    ，請求被告給付如主文第1至4項所示金額及利息，為有理由
    ，應予准許。逾此範圍之請求，為無理由，應予駁回。
六、本件原告勝訴部分係就民事訴訟法第436 條之8 適用小額訴
    訟程式所為被告敗訴之判決，依同法第436 條之20規定，應
    依職權宣告假執行。另依同法第392條第2項規定，依職權宣
    告被告預供相當擔保，免為假執行。
七、訴訟費用負擔之依據：民事訴訟法第79條。　　
中　　華　　民　　國　　111 　年　　9 　　月　　 2　　日
    　　　　　　　橋頭簡易庭　法　　　官  薛博仁
以上正本係照原本作成。
如對本判決上訴，須於判決送達後20日內向本院提出上訴狀，並
須表明原判決所違背之法令及其具體內容與依訴訟資料可認為原
判決有違背法令之具體事實之上訴理由。（均須按他造當事人之
人數附繕本）。
民事訴訟法第436條之24第2項：對於本判決之上訴，非以違背法
令為理由，不得為之。
    　　　　　　　　　　　　  書　記　官  林國龍
中　　華　　民　　國　　111 　年　　9 　　月　　 2　　日
附表一：
期數 應付款項 (新臺幣) 計息期間 (民國) 年息 1 1,394元 自110年12月25日起至清償日止 16% 2 1,398元 自111年1月25日起至清償日止 16% 3 1,398元 自111年2月25日起至清償日止 16% 4 1,398元 自111年3月25日起至清償日止 16% 5 1,398元 自111年4月25日起至清償日止 16% 6 1,398元 自111年5月25日起至清償日止 16% 7至30 33,552元 自111年6月25日起至清償日止 16% 合計 41,936元   
附表二：
期數 應付款項 (新臺幣) 計息期間 (民國) 年息 1 865元 自110年12月25日起至清償日止 16% 2 861元 自111年1月25日起至清償日止 16% 3 861元 自111年2月25日起至清償日止 16% 4 861元 自111年3月25日起至清償日止 16% 5 861元 自111年4月25日起至清償日止 16% 6至30 21,525元 自111年5月25日起至清償日止 16% 合計 25,834元   
附表三：
期數 應付款項 (新臺幣) 計息期間 (民國) 年息 1 865元 自110年12月25日起至清償日止 16% 2 861元 自111年1月25日起至清償日止 16% 3 861元 自111年2月25日起至清償日止 16% 4 861元 自111年3月25日起至清償日止 16% 5 861元 自111年4月25日起至清償日止 16% 6至30 21,525元 自111年5月25日起至清償日止 16% 合計 25,834元   
附表四：
期數 應付款項 (新臺幣) 計息期間 (民國) 年息 2 787元 自111年1月25日起至清償日止 16% 3至9 5,509元 自111年2月25日起至清償日止 16% 合計 6,296元